【裁判字號】    90,訴,380
【裁判日期】    901219
【裁判案由】    損害賠償
【裁判全文】
臺灣基隆地方法院民事判決                              九十年訴字第三八○號
    原      告  甲○○
    被      告  乙○○
右當事人間請求侵權行為損害賠償事件，本院判決如左：
    主    文
被告應給付原告新台幣貳拾壹萬捌仟玖佰陸拾元，及自民國九十年十一月十三日起至
清償日止按年息百分之五計算之利息。
原告其餘之訴駁回。
訴訟費用由被告負擔十分之三，餘由原告負擔。
本判決第一項於原告以新台幣柒萬伍仟元供擔保後，得為假執行。
原告其餘假執行之聲請駁回。
    事    實
甲、原告方面：
  一、聲明：被告應給付原告新台幣（下同）一百萬一千八百六十元，及自起訴狀繕
      本送達翌日起至清償日止，按年息百分之五計算之利息，並願供擔保請准宣告
      假執行。
  二、陳述：
      （一）原告係被告乙○○之父，被告於民國九十年九月十四日晚間七時四十分
            許，在基隆市○○區○○路六十一號二人共同經營之資源回收生意店內
            ，因原告要求被告搬離，雙方發生口角，被告竟持破裂之玻璃碎片丟擲
            原告，使原告受有右手臂切傷併肌腱神經斷裂及腹壁切傷之傷害。
      （二）按因故意或過失，不法侵害他人之權利者，負損害賠償責任，民法第一
            百八十四條第一項前段定有明文。被告係因故意不法侵害原告，原告自
            得依上述法律規定請求被告賠償。茲就原告請求之賠償金額分列如下：
            Ａ、醫療費部分：
                原告於財團法人長庚紀念醫院基隆分院（下稱長庚醫院）、新昆明
                醫院、忠生中醫醫院就診，支出醫療費用一萬六千三百六十元。
            Ｂ、交通費部分：原告因手臂受傷，往返醫院之計程車車資支出三千元
                。
            Ｃ、喪失勞動能力之損失：原告未受傷前原係從事環保回收工作，每月
                平均收入約為六萬元，因受傷至少半年以上無法工作，此部分之損
                失暫以三十六萬元計算。
            Ｄ、中藥費用部分：原告手臂受傷，醫師建議須服中藥調養半年，每十
                日之藥費須一千二百五十元，半年合計須二萬二千五百元。
            Ｅ、精神慰撫金部分：原告因本件傷害所受之痛苦，至今手臂仍未復原
                ，晚上無法睡覺，親生兒子竟狠心傷害原告，且受傷後又不幫忙叫
                計程車送醫，使原告失血過多，在醫院昏倒三次，為此請求六十萬
                元之精神慰撫金。
            以上合計被告應賠償原告之損失共計為一百萬一千八百六十元。
  三、證據：提出台灣基隆地方法院檢察署檢察官不起訴處分書一份、診斷證明書三
      紙、收據三份、九十年七月份收入證明三份為證。
乙、被告方面：
  一、聲明：駁回原告之訴。
  二、陳述：對於原告所受傷害之事實，並不爭執，但原告在長庚醫院、新昆明醫院
      之醫療費用均係被告支付，原告不能重複請求。又原告從事環保資源回收工作
      ，收入並無原告所稱六萬元之數額，且原告在九十年十一月二十日有在工作，
      並無喪失勞動能力情形，不得請求此部分之損害賠償。
  三、證據：提出照片四張為證，並聲請訊問證人陳素卿。
    理    由
一、原告起訴主張其子即被告於九十年九月十四日晚間七時四十分許，在基隆市○○
    區○○路六十一號二人共同經營之資源回收生意店內，因原告要求被告搬離，雙
    方發生口角，被告竟持破裂之玻璃碎片丟擲原告，使原告受有右手臂切傷併肌腱
    神經斷裂及腹壁切傷之傷害。被告故意不法侵害原告，原告自得請求被告賠償損
    害等語。被告則以原告在長庚醫院、新昆明醫院之醫療費用均係由其支付，原告
    不能重複請求。另原告從事環保資源回收工作，每月收入並無原告所稱之六萬元
    數額，且原告在九十年十一月二十日有在工作，證明並無喪失勞動能力情形，自
    不得請求此部分之損害賠償等語置辯。
二、經查，被告就前述原告因其丟擲玻璃碎片而受傷之事實並不爭執，而原告因本件
    傷害案件受有如事實欄所述之傷害及被告因原告撤回傷害告訴，經檢察官處分不
    起訴確定等情，亦有診斷證明書三份及九十年度偵字第三九九六號不起訴處分書
    附卷可查。原告依據民法第一百八十四條第一項規定請求被告損害賠償，於法自
    屬有據。被告雖辯稱原告至長庚醫院、新昆明醫院就診之醫療費用均由其支付，
    然原告所提之新昆明醫院、忠生中醫醫院之醫療費用收據何以均在原告手中？而
    被告則未能提出由其支付醫療費用之證明，其所辯顯不足採。茲所應審究者，為
    原告請求賠償之金額，是否應予准許，分述如次：
    （一）醫療費用部分：原告因本件受傷已支出之新昆明醫院醫療費用為一萬六千
          三百六十元、忠生中醫醫院醫療費用二千六百元，合計一萬八千九百六十
          元，有卷附原告提出之醫療費用收據三紙可證，核均屬必要費用，應予准
          許。至原告請求被告賠償之中藥費用一萬九千九百元（扣除前述准許之二
          千六百元），原告既未提出任何單據，又不能證明確屬醫療之所必要，即
          屬不應准許。
    （二）喪失勞動能力部分：原告主張其於受傷前，從事環保資源回收工作，每月
          收入約為六萬元，固據其提出九十年七月份之收入明細表三紙、交貨單及
          秤量單十件為證。然證人即被告之配偶陳素卿於九十年十二月五日到庭證
          稱：「原告從長庚醫院出院後，大約是九、十月間，有在他所開設的廢棄
          物回收場工作，我有親眼看見。」等語，參以依被告所提出之照片四張，
          顯示原告於九十年十一月二十日確有從事環保資源回收工作。原告就其因
          受傷而資源回收工作不能繼續之喪失勞動能力之程度及損失，既不能提出
          相關證據加以證明，難認為原告此部分之主張為真實，其據以請求喪失勞
          動能力之損害賠償，即屬無據，不應准許。
    （三）交通費用部分：原告主張因受傷往返醫院就診而支出計程車車資三千元，
          然未能提出任何證據加以證明，原告此部分之請求，即屬無據，不應准許
          。
    （四）精神慰撫金部分：本院斟酌原告所受之右手臂切傷併肌腱神經斷裂及腹壁
          切傷之傷害，尚須長期復健治療，所受傷害係親生兒子造成等身心所受之
          重大創傷，及兩造之身分、地位、經濟狀況等一切情況，認原告得請求之
          精神慰撫金，以二十萬元為恰當，原告在此範圍內之請求應予准許，逾此
          範圍之請求，不應准許。
三、綜據上述，應認原告因本件傷害所受之損害為二十一萬八千九百六十元，其請求
    被告賠償二十一萬八千九百六十元，及自起訴狀繕本送達被告等之翌日（九十年
    十一月十三日）起至清償日止，按週年利率百分之五計算之利息，核無不合，應
    予准許，逾此部分之請求為無理由，應予駁回。
四、原告陳明願供擔保，聲請宣告假執行，就其勝訴部分，核無不合，爰酌定相當擔
    保金額准許之。至原告敗訴部分，其假執行之聲請即失所附麗，應併予駁回。
據上論結，本件原告之訴為一部有理由，一部無理由，依民事訴訟法第七十九條但書
、第三百九十條第二項，判決如主文。
中      華      民      國    九十      年     十二     月    十九      日
~B臺灣基隆地方法院民事庭
~B    法      官  陳培仁
右為正本係照原本作成。
對於本判決如有不服，須於判決送達後二十日內，向本院提出上訴書狀，上訴於臺灣
高等法院，並按他造當事人之人數附具繕本。
中      華      民      國    九十      年     十二     月    二十五    日
~B    法院書記官  陳錦進


司法院資訊處製作；財團法人民間司法改革基金會備份。
